臺灣臺北地方法院民事簡易判決  
                                   111年度北簡字第3833號
原      告  游麗華  


訴訟代理人  許志嘉律師                      
被      告  許文毅  

上列當事人間因傷害等案件，原告提起刑事附帶民事訴訟，請求
損害賠償事件，經本院刑事庭裁定移送前來（110年度附民字第3
24號），本院於民國111年3月25日言詞辯論終結，判決如下：
主   文
被告應給付原告新臺幣15,000元，及自民國110年5月18日起至清
償日止，按年利率5％計算之利息。
原告其餘之訴駁回。
訴訟費用由被告負擔分10之1，餘由原告負擔。
本判決第1項得假執行。但被告以新臺幣15,000元為原告預供擔
保，得免為假執行
    事實及理由
一、原告起訴主張：
㈠被告於民國108年12月12日13時27分至31分在臺北市○○區○○○路0
  00巷00號與原告共乘電梯時，基於強制之犯意，阻擋在電梯口
  ，不讓原告離去，另基於傷害之犯意，毆打及推擠原告，致受
  有臉部瘀傷、鼻部瘀傷等傷害，前揭所述事實，事證明確，業
  經臺灣臺北地方檢察署偵查終結提起公訴在案，原告提起附帶
  民事訴訟，請求損害賠償。按「因故意或過失，不法侵害他人
  之權利者，負損害賠償責任。故意以背於善良風俗之方法，加
  損害於他人者亦同。」及「不法侵害他人之身體、健康、名譽
  、自由、信用、隱私、貞操，或不法侵害其他人格法益而情節
  重大者，被害人雖非財產上之損害，亦得請求賠償相當之金額
  。」為民法第184條第1項及第195條分別定有明文。被告阻擋
  不讓原告離開電梯，且毆打推擠原告，侵害原告之自由、身體
  及健康人格權，致原告身心嚴重受創，夜夜難以成眠，請求被
  告賠償精神上損害新臺幣（下同）15萬元。
㈡原告本件引用本院110年度訴字第248號刑事判決及臺灣高等法
  院110年度上訴字第3659號刑事判決為證據。原告遭被告以暴
  力妨害自由及傷害後，在臺灣期間，於社區內只要踏出家門就
  擔心碰到被告，隨時提心吊膽、緊張萬分、擔心碰到會再度被
  施暴，日常生活宛如驚弓之鳥、極度恐懼，身心受到極大痛苦
  。原告因刑案遭被告誣指，而需返台開庭，於疫情嚴重期間冒
  著被感染新冠肺炎之風險從日本搭機返台、進行14天的隔離，
  復因刑事程序延宕滯台太久，導致日本房子管理費延遲繳納，
  差點被送法院法拍，嗣返日又需耗費上萬元搭乘防疫計程車還
  需再隔離14天，原告因被告前後所受之精神壓力及痛苦甚大。
㈢並聲明：被告應給付原告150,000元，及自起訴狀繕本送達之翌
  日起，至清償日止，按年息5％計算之利息。
二、被告抗辯則以：
㈠原告事發當日，未就近就醫，卻捨近求遠至3公里外之醫院驗傷
  ，亦未見原告提出急診驗傷之證明文件。而事發翌日原告又至
  醫院驗傷，因原告拒絕脫衣，故醫療證明僅有記載臉部傷勢，
  而醫生何故命原告脫衣，蓋因原告又謊稱身體某部位遭受攻擊
  。原告2天2次之驗傷，可否懷疑原告第2天之傷勢為加工自殘
  。被告已屆齡73歲垂老，對於本案係屬無辜，刑事案件判決書
  上，對於原告所作敘述或形容皆是不實之指控，被告於案發之
  12分鐘內，無法上樓、穿著衣服及拖鞋皆無更換，第1次要再
  上樓遇到原告及其他2位女子(非本件當事人)，待另2位女子離
  開後，原告指責被告站立於電梯門外及諸多暴力情節，此乃笑
  話兼無理之指控，蓋電梯內之人員不步出電梯，外面的人要如
  何搭乘電梯上樓。電梯為公共載具，任何人皆可自由進出搭乘
  ，豈可任意指責他人站立於電梯門口。原告更變本加厲於電梯
  門開啟時，抬腿踢出踢中被告。原告頭部之傷勢係其自己造成
  ，108年12月12日之驗傷並無醫院之受傷證明，而原告更於案
  發始末之12分鐘內可來去自如，被告實屬無辜等語，資為抗辯
  。
㈡並聲明：原告之訴駁回。
三、本院得心證之理由：
㈠本件原告主張:被告於前述時、地在電梯內，以身體阻擋在電梯
  門口，不讓原告離開電梯，並於原告數次企圖走出電梯時，以
  身體、手與原告發生推擠，並接續將原告推擋回該電梯內，推
  擠中使原告受有臉部瘀傷3×3公分、鼻部瘀傷1×0.5公分等傷害
  之事實，有系爭刑事判決在卷可稽（見本院卷第89至124頁）
  。被告雖否認原告主張之前述事實，並以前詞置辯。然查：兩
  造間前述紛爭經過之事實，業經本院刑事庭審理時，勘驗卷存
  「IMG_7920」、「IMG_7918」社區大樓電梯內自108年12月12
  日13時26分29秒起至13時28分1秒許止、13時30分28秒起至13
  時30分21秒許止監視錄影畫面內容，由該勘驗筆錄可知：檔名
  「IMG_7918」（於13:30:00-13:30:05 ：原告在電梯門口與被
  告拉扯，其中原告有以右腳朝電梯外之被告左大腿外踢一下的
  動作，但無法確定有無踢到被告。其後原告退回電梯內，並以
  左手摀住右臉。13:30:07-13:30:20：原告於30分07秒再度欲
  離開電梯，卻於11秒處被被告推回電梯內。原告衝出電梯外，
  並在電梯外與被告僵持約3 秒。隨後兩人往畫面右邊離開電梯
  門外。檔名「IMG_7919」於13:30:30-13:31:00：被告及原告
  在電梯門口附近發生爭執，但因鏡頭位置及大門遮擋等原因，
  無法確定兩人是否有拉扯或毆打之情形。但被告有不時揮舞雙
  手之動作。於13:31:20-13:31:28：31分20秒兩人返回鏡頭內
  ，原告以左手摀住額頭衝出大門外離去，被告許文毅則緊隨在
  後並有以手往前指之動作。是兩造在電梯間確實有被告阻擋使
  原告無法順利、即時走出電梯之情形，被告並有以身體及手推
  擠接續將原告推擋回該電梯內之動作，並非單純因為電梯間門
  之空間問題而使原告無法離開，由被告之動作觀之，其主觀上
  已非無阻礙原告之意，且原告於退回電梯內時確有以左手摀住
  右臉動作，復參諸原告於同（108年12月13）日13時50分許，
  前往臺北市立聯合醫院（仁愛院區）就診時，醫師之診斷結果
  ，亦受有臉部瘀傷3x3公分、鼻部瘀傷1x0.5公分之情事，此有
  108年12月13日該院驗傷診斷證明書在刑事卷可參，倆相佐證
  ，本院認為原告主張其於前述時、地，遭到被告為阻擋其離開
  電梯及因此受到被告舉動之傷害，即被告有對原告為侵權行為
  事實，堪信為真實，並與本院刑事庭審認後判決之事實為一致
  。本件原告主張之前述事實，既與卷證相符，應堪採認。
㈡被告雖又以前情抗辯並表示將提刑事判決非常上訴，但查其於
  本件所舉情事，不過爭執原告就診選擇之醫院或診斷時過程細
  節、懷疑原告自製傷勢、認為電梯門空間有限常會互相碰撞等
  情云云，經核並無法推反前揭勘驗內容及本院刑事庭法院認定
  之結果。是被告於本件所為抗辯，均尚乏實據，並無可採。　
㈢按因故意或過失，不法侵害他人之權利者，負損害賠償責任、
  不法侵害他人之身體、健康、自由或不法侵害其他人格法益而
  情節重大者，被害人雖非財產上之損害，亦得請求賠償相當之
  金額，是原告以被告有前揭侵權行為，而依民法第184條第1項
  前段及第195條規定，請求被告給付原告精神慰撫金損害賠償
  ，自屬有理。而按慰藉金係以精神上所受無形之痛苦為準，非
  如財產損失之有價額可以計算，究竟如何始認為相當，自應審
  酌被害人及加害人之地位、家況、並被害人所受痛苦之程度暨
  其他一切情事，定其數額。本院審酌兩造財產情形，原告僅在
  國內之財產歸戶資料，即已顯然高於被告，原告資力程度較被
  告為佳，兩造現工作、身分及地位等狀況，除兩造之陳述外，
  並有本院職權調閱兩造之稅務電子閘門財產所得調件明細表可
  稽，復參以被告所為前述侵權行為態樣，並衡量原告遭受阻擋
  出電梯門之經過情形、雖原告受傷程度並非嚴重，然原告已表
  示其因此有感受身心畏懼情況等一切情狀，認原告得請求之精
  神慰撫金以15,000元，已為適當。至原告所舉因被告對其提起
  刑事告訴、原告往返國內外應訴不便等情，尚非本件原告前述
  侵害行為所導致，無從作為衡量本件慰撫金數額之標準，在此
  說明。原告請求逾此部分，則為無理由，不應准許。
四、又給付無確定期限者，債務人於債權人得請求給付時，經其
    催告而未為給付，自受催告時起，負遲延責任。其經債權人
    起訴而送達訴狀，或依督促程序送達支付命令，或為其他相
    類之行為者，與催告有同一之效力。遲延之債務，以支付金
    錢為標的者，債權人得請求依法定利率計算之遲延利息。應
    付利息之債務，其利率未經約定，亦無法律可據者，週年利
    率為5%。民法第229條、第233條第1項及第203條分別定有明
    文。查原告依據侵權行為法律關係，請求被告賠償15,000元
    ，屬給付無確定期限，依前揭說明，原告主張以本件起訴狀
    繕本送達之翌日即110年5月18日（見本院附民卷第7頁）起
    至清償日止，按週年利率5%計算之利息，亦屬有據。
五、綜上所述，原告依侵權行為法律關係，請求被告賠償15,000
    元，及自110年5月18日起至清償日止，按週年利率5%計算之
    利息，為有理由，應予准許。逾此範圍之請求，為無理由，
    應予駁回。
六、本件原告勝訴之部分，係就民事訴訟法第427條第1項訴訟適
    用簡易程序所為被告敗訴之判決，依同法第389條第1項第3
    款規定，應依職權宣告假執行。並依同法第392條第2項規定
    ，依職權宣告被告預供擔保後，得免為假執行。
七、本件係刑事附帶民事訴訟，由合議庭裁定移送民事庭之事件
    ，依刑事訴訟法第504條第2項之規定，免納裁判費，目前亦
    無其他訴訟費用支出，本無確定訴訟費用額必要。惟仍爰依
    民事訴訟法第87條第1項、第79條規定，諭知訴訟費用之負
    擔，以備將來如有訴訟費用發生時，得確定其負擔，併此敘
    明。
中　　華　　民　　國　　111 　年　　4 　　月　　15　　日
                  臺北簡易庭  法  官　徐千惠
以上正本係照原本作成。
如不服本判決，應於判決送達後20日內向本庭（臺北市○○區○○○
路0段000巷0號）提出上訴狀，並按他造當事人之人數附繕本。
如委任律師提起上訴者，應一併繳納上訴審裁判費。
中　　華　　民　　國　　111 　年　　4 　　月　　15　　日
　　　　　　　　　　　　　　　書記官　蘇冠璇